# 关于大陆公司向境外客户（非直接客户）收取资助的财会处理

提问人：cdx996 时间：2014-11-21 17:18:22
请教Chenyiwei老师及各位高手：
一、背景资料： 1 、一般交易模式： 大陆公司（以下简称“A公司”）被境外客户（以下简称“最终客户”）选定为其产品某一环节的合格供应商，最终客户不会直接与A公司进行交易，而是透过大陆境内其他与A公司角色相同的供应商与A公司产生买卖/加工交易。
2 、特殊工艺开发资助交易： 在承接最终客户的业务过程中，有时由于最终客户对于工艺方面的特殊要求，需要A公司投入额外的资源，包括设备更新改造和工艺的研究等，经过协商，最终客户同意对此等额外投入的资源进行资助（给钱），最终客户保留最终收回更新改造部分的设备的权力。
二、问题： 由于全程不会涉及货物出口，无法以货物贸易方式收取外汇。经咨询银行，可以技术服务合同的名义，走服务贸易项下收汇。 a.由于最终客户不同意与A公司签署技术服务合同，故A公司将委托境外关联公司先从最终客户处收取该等补助后，再利用上述技术服务合同进行关联交易，将补助收回大陆境内。此安排是否妥当？ b. 假设a所述之安排妥当，境外关联公司是否在会计上（IFRS）可以将此业务视为代收代付业务进行处理？ c. A公司收到关联公司的技术服务收入后，貌似只能以其他业务收入入账，但在境内所发生的设备升级改造，购买的机器配件等，是否可一次性作为其他业务成本列支（PRC GAAP）？还是需要作为固定资产列支并在日后折旧（PRC GAAP）？ d. 在大陆税法下，A公司对以上的交易安排是否有特殊的风险？
以上，请陈老师及各位高手不吝赐教，非常感谢！

回答人：chenyiwei
此问题涉及到的税务、外汇管理等问题，建议咨询相关领域的专业人士，或者直接咨询有关主管机关。这里单就会计问题提些个人看法： 1 、境外关联公司本身并不是交易的一方，而是为了收款安排等法律形式上的考虑而涉入进来的，并不承担和享有交易过程中的风险和报酬，因此其自身应按代收代付处理。 2 、对于境内A公司而言，其进行技术改造、研发等所形成的仍然是本企业在后续产品生产过程中使用的固定资产、模具等（这种交易安排在汽车零部件行业中最多见），因此仍应确认为自身的固定资产或低值易耗品等。相应地，如果境外客户直接在改造、开发完成时给予固定金额的补贴，则该补贴不应确认为企业的营业收入（包括其他业务收入），应当直接冲减所形成的固定资产或无形资产的账面价值，后续以调整后的账面价值为基础计提折旧或摊销。